【裁判字號】    98,易,355
【裁判日期】    980226
【裁判案由】    妨害自由
【裁判全文】
臺灣臺中地方法院刑事判決               98年度易字第355號
公  訴  人  臺灣臺中地方法院檢察署檢察官
被      告  乙○○
                    （另案在臺灣臺中看守所）
上列被告因妨害自由案件，經檢察官提起公訴（97年度偵字第
23357號），本院判決如下：
    主    文
乙○○共同以加害身體、財產之事，恐嚇他人，致生危害於安全
，累犯，處有期徒刑肆月，如易科罰金，以新台幣壹仟元折算壹
日。
    犯罪事實
一、乙○○ (綽號阿文)曾因毒品等案件，經減刑後由本院判處
    應執行有期徒刑1年4月確定，甫於民國96年11月19日執行完
    畢。竟仍不知悔改，於97年1月13日15時10分許，夥同陳世
    堯 (已另行起訴)及不詳姓名之成年男子4名，由陳世堯駕駛
    車牌號碼7477-SH號自用小客車載同至位於臺中縣大里市○
    ○路○段298巷5弄1號之丙○○住處，欲向丙○○之子江進宗
    追討債務，因丙○○稱其子未在家，竟引發陳世堯、乙○○
    等6人不滿，張世堯、乙○○等6人即基於恐嚇危害安全之犯
    意聯絡，由陳世堯、乙○○共同向丙○○稱：若不把江進宗
    找出來或幫江進宗還錢的話，其等即會2、3天就來丙○○家
    亂，打丙○○及其家人，並砸毀東西等語，而以加害丙○○
    身體、生命、財產之事，恐嚇丙○○，致丙○○因而心生畏
    懼而生危害於安全。丙○○因心生畏懼，即稱要報警，陳世
    堯、乙○○等6人竟另起毀損之犯意 (乙○○所涉毀損部分
    ，另為不起訴處分)，由乙○○指示陳世堯及其他4人，至陳
    世堯所駕之車上取出棒棍等物品，動手痛砸丙○○前址住處
    為江世哲所有之大門旁窗戶玻璃、白鐵窗及停放在該址前方
    江世哲女友王培齊所有之車牌號碼P2A-785 號重機車、丙○
    ○所有之車牌號碼BZE-219、IM S-557號重機車，致該玻璃
    碎裂1面、白鐵窗鐵條嚴重彎曲變形、凹陷斷裂、機車儀表
    板、燈罩及煞車燈破裂而損壞，足生損害於丙○○、江世哲
    、王培齊等人。嗣因王培齊於乙○○、陳世堯等人駕車離開
    時，撕下陳世堯所駕車輛車牌上用以遮住車牌之衛生紙，而
    記下車牌後，交予警方，警始循線查獲。
二、案經丙○○訴由臺中縣警察局霧峰分局報請臺灣臺中地方法
    院檢察署檢察官偵查起訴。
    理    由
一、按被告以外之人（包括證人、鑑定人、告訴人、被害人及共
    同被告等）於審判外之陳述，雖不符刑事訴訟法第159 條之
    1至之4等4條之規定，而經當事人於審判程序同意作為證據
    ，法院審酌該言詞陳述或書面陳述作成時之情況，認為適當
    者，亦得為證據。當事人、代理人或辯護人於法院調查證據
    時，知有刑事訴訟法第159條第1項不得為證據之情形，而未
    於言詞辯論終結前聲明異議者，視為有前項之同意，刑事訴
    訟法第159條之5定有明文。本件證人江世哲、王培齊、丙○
    ○曾於警詢時為陳述，其性質屬傳聞證據，當事人及被告之
    指定辯護人均已知上述筆錄乃傳聞證據，且均未於言詞辯論
    終結前對該等筆錄內容異議，依上開規定，是其於警詢之陳
    述已擬制同意其有證據能力，本院審酌上開筆錄作成情況，
    均係在司法警察面前作成，製有警詢筆錄可以為證，具有一
    定之公信力，且較無人情施壓或干擾，亦無不當取供之情形
    ，認為以之作為本案之證據亦屬適當，是其上開陳述，自具
    有證據能力。
二、按被告以外之人於偵查中向檢察官所為之陳述，除顯有不可
    信之情況者外，得為證據，刑事訴訟法第159條之1第2項定
    有明文。蓋因檢察官與法官同為司法官署，且檢察官代表國
    家偵查犯罪，依法有訊問被告、證人及鑑定人之權力，且須
    對被告有利、不利之情形均應注意，況徵諸實務運作，檢察
    官實施刑事偵查程序，亦能恪遵法定程序之要求，不致有違
    法取證情事且可信度極高，是被告以外之人前於偵查中已具
    結而為證述，除反對該項供述得具有證據能力之一方，已釋
    明「顯有不可信之情況」之理由外，不宜遽指該證人於偵查
    中之陳述不具證據能力，方符前揭法條之立法意旨。是證人
    陳世堯於檢察官偵查中經具結所為之陳述，均未曾提及檢察
    官在偵查時，有任何不法取供之情形，是客觀上並無顯不可
    信之情況，故上開證人於偵查中之證言，亦具有證據能力。
三、訊據被告乙○○矢口否認有何犯行，辯稱: 伊沒有去，是委
    託陳世堯去的，伊只有開載帶陳世堯他們過去，告訴他們地
    點，伊是停在附近的加油站云云。經查，前揭犯罪事實，業
    經告訴人即證人江世哲、王培齊、丙○○於警詢及偵查中指
    述、證述明確，且共犯陳世堯亦於偵查中供稱曾載被告及其
    他4名成年男子，至告訴人丙○○前址住處找江進宗等情，
    並稱是被告叫其開車載被告等5人至該地點，而恐嚇之言語
    ，是被告所為等語，均與前揭告訴人所證述之情相符。此外
    ，並有告訴人王培齊前揭機車行照影本1紙、機車車籍查詢
    資料2紙、報案三聯單1紙、現場照片9張、前揭汽車車籍查
    詢資料1紙、被告及陳世堯所持用之行動電話基查資料、雙
    向通聯各1份等在卷可參。而陳世堯所涉本件恐嚇共犯部分
    ，經起訴後，亦已本院於97年9月22日，以97年度易字第
    3317號判處有期徒刑4月，陳世堯亦未翻異是被告指示並與
    其等一同前往前址告訴人等住處之供述，故判決之犯罪事實
    ，亦認定被告是恐嚇之共犯，此有該案判決書1份在卷可佐
    。是被告前揭所辯，顯不可採。綜上所述，被告本件犯罪之
    事證已明，犯行應已堪認定。
四、核被告所為，係犯刑法第305條之恐嚇危害安全罪。被告與
    陳世堯及其餘4名不詳姓名成年男子間，因有犯意聯絡及行
    為分擔，均為共同正犯。被告曾受有期徒刑之執行完畢，有
    刑案資料查註紀錄表可參，5年以內故意再犯本件有期徒刑
    以上之罪，為累犯，依刑法第47條第1項規定，加重其刑。
    爰審酌被告犯罪之動機、目的、手段、所生危害及犯後態度
    等一切情狀，量處如主文所示之刑，並諭知易科罰金之折算
    標準。
據上論斷，應依刑事訴訟法第299條第1項前段，刑法第28條、第
305條、第47條第1項、第41條第1項前段，刑法施行法第1條之1
第1項、第2項前段，判決如主文。
本案經檢察官甲○○到庭執行職務。
中    華    民    國    98    年    2     月    26    日
                  刑事第二庭    法  官  郭德進
以上正本證明與原本無異。
如不服本判決應於收受判決後10日內向本院提出上訴書狀，並應
敘述具體理由；其未敘述上訴理由者，應於上訴期間屆滿後20日
內向本院補提理由書（均須按他造當事人之人數附繕本）「切勿
逕送上級法院」。
                                書記官  陳惠玲
中    華    民    國    98    年    2     月    27    日
附錄論罪科刑法條
中華民國刑法第305條
（恐嚇危害安全罪）
以加害生命、身體、自由、名譽、財產之事，恐嚇他人致生危害
於安全者，處2年以下有期徒刑、拘役或3百元以下罰金。


司法院資訊處製作；財團法人民間司法改革基金會備份。
